Inventaris van het archief van de Hogere Krijgsschool en voorgangers, 1868-1940
Nationaal Archief, Den Haag
- Krijgsschool voor officieren 1 november 1875 tot 14 maart 1878, waarna IIe afdeling der Krijgsschool tot 1 november 1891., II.
  - Bijzondere onderwerpen., B.
    - Taak., b.
      - Krijgskundige studies., 2.
        - Schriftelijke opdrachten aan leerlingen., 2.6.
          - Schriftelijke opdrachten uitgewerkt door de 1e luitenant der artillerie F.A. Hoefer., 1875-1878; 119-148; 3 pakken
            - 2e studiejaar 1876-1877, 131-143
              - stafdienst in tijd van vrede 19 febr. 1877, 132
              - toegepaste tactiek 19 febr. 1877, 133
                (zie inv. no. 141)
              - franse taal 9 maart 1877, 134
              - geodesie 20 april 1877, 135
              - hydraulica 21 april 1877, 136
              - duurzame versterkingskunst 27 april 1877, 137
              - spoorwegen 28 april 1877, 138
                (zie inv.no. 142)
              - rapport van een detachering bij het wapen der artillerie 1 mei - 1 nov. 1877, 139
              - scheikunde 5 mei 1877, 140
              - toegepaste tactiek 23 mei 1877, 141
                (zie inv.no.133)
              - spoorwegen 26 mei 1877, 142
                (zie inv.no. 138)
              - "beschouwingen over het tijdvak van den 7 jarige oorlog, over Frederik den Grooten, van den terugtocht uit Bohemen tot den slag bij Leuthen". juni 1877, 143
            - 3e studiejaar 1877-1878, 144-148
              - landsverdediging 4 maart 1878, 144
              - oorlogsrecht 13 april 1878, 145
              - krijgsgeschiedenis mei 1878, 146
              - telegrafie 2 mei 1878, 147
              - stafdienst in tijd van oorlog 1878, 148
                F.A. Hoefer werd later de stichter en naamgever van het legermuseum te Leiden.
      - Intendance studies., 3.
        - Algemeen., 3.1.
          - Extract uit het register der notulen van B.& W. van 's-Gravenhage betreffende het gebruik der lokalen en de hulpmiddelen van het gymnasium, t.b.v. de lessen in natuurkunde, scheikunde en warenkennis, door de IIe afdeling der K.S., 1878; 149; 1 stuk
          - Brief van de minister van oorlog aan de inspecteur militair onderwijs betreffende het wetenschappelijk onderzoek naar de voedingswaarde van Indische rations., 1885; 150; 1 stuk
          - Brieven van de leraar kapitein-intendant J.C. Ubbens en de minister van oorlog aan respectievelijk de directeur der IIe afdeling der K.S. en de inspecteur militair onderwijs betreffende de reorganisatie, met name de verplaatsing van de intendance-cursus en de verbinding met de Ie afdeling der K.S. na het eventueel vertrek van dr. Pareau, leraar natuur- en scheikunde., 1885-1886; 151; 2 stukken
          - Briefwisseling tussen de chef der generale staf en de directeur der K.S. betreffende voorstellen en een ontwerp regeling omtrent het onderwijs aan de intendance cursus bij invoering van een drie jarige cursus en een interne nota betreffende de inhoud der intendance-cursus., 1889-1890; 152; 1 omslag
          - Briefwisseling tussen de minister van oorlog, de directeur der K.S. en de inspecteur militair onderwijs betreffende ontwerp leerplannen voor de H.K.S. en de regeling van het landbouwkundig onderwijs aan toekomstige intendance officieren, alsmede de aankondiging dat de lessen aan de H.K.S. en aan de intendance cursus op 1 oktober 1891 zullen aanvangen, zoveel mogelijk volgens eerdergenoemde leerplannen., 153; 1 omslag
        - Landbouwkundig onderwijs., 3.2.
          - Briefwisseling tussen de chef der generale staf, de hoofd-intendant,de minister van binnenlandse zaken en de directeur der IIe afdeling der K.S. betreffende het invoeren en het regelen van het landbouwkundig onderwijs aan de leerlingen der intendance-cursus., 1889; 154; 1 omslag
          - Verslag van het landbouwkundig onderwijs aan drie leerlingen der intendance cursus van 1 januari tot 1 juli 1890., 155; 1 stuk
          - Briefwisseling tussen de minister van oorlog, de directeur der K.S. en de inspecteur middelbaar onderwijs n.a.v. gehouden besprekingen over het landbouwkundig onderwijs aan (Indische-) leerlingen van de intendance-cursus aan de rijkslandbouwschool te Wageningen en de opneming van dit onderwijs in het reglement voor de toekomstige hogere krijgsschool., 1890-1891; 156; 1 omslag
      - Beëindiging c.q. afronding der studies., 4.
        - Brieven van de chef der generale staf, de inspecteur der infanterie en de minister van marine en oorlog a.i. aan de directeur der K.S. betreffende de examen-eisen van het hoogste en derde studiejaar, de regeling en indeling van het schriftelijk en mondeling examen van respectievelijk 9-13 en 14-21 september, alsmede een opgave van de voor dat examen geslaagde leerlingen., 1878; 157; 3 stukken
- Hogere Krijgsschool, 1 november 1891 - 13 april 1940, III.
  - Algemeen., A.
    - Jaarverslagen., 1.
      - Jaarverslagen, 1891-1939; 158-197; 40 stukken
        - 1891-1892, 158
        - 1892-1893, 159
        - 1893-1894, 160
        - 1894-1895, 161
        - 1895-1896, 162
        - 1896-1897, 163
        - 1897-1898, 164
        - 1898-1899, 165
        - 1899-1900, 166
        - 1900-1901, 167
        - 1901-1902, 168
        - 1902-1903, 169
        - 1903-1904, 170
        - 1904-1905, 171
        - 1905-1906, 172
        - 1906-1907, 173
        - 1907-1908, 174
        - 1908-1909, 175
        - 1909-1910, 176
        - 1910-1911, 177
        - 1911-1912, 178
        - 1912-1913, 179
        - 1913-1914, 180
        - 1917-1918, 181
        - 1918-1919, 182
        - 1919-1920, 183
        - 1920-1921, 184
        - 1921-1922, 185
        - 1922-1923, 186
        - 1923-1924, 187
        - 1924-1925, 188
        - 1925-1926, 189
        - 1927-1928, 190
        - 1931-1932, 191
        - 1932-1933, 192
        - 1933-1934, 193
        - 1934-1935, 194
        - 1935-1936, 195
        - 1937-1938, 196
        - 1938-1939, 197
          De jaarverslagen 1926-1927, 1928-1931, 1936-1937 werden niet aangetroffen. Van no. 190 werd alleen een lesrooster der intendance studie aan de Hogere Textielschool te Enschede en van no. 194 en 197 werden slechts naamlijsten der leerlingen en leraren aangetroffen.
    - Agenda's., 2.
      - Algemene agenda's., 1891-1913; 198-205; 8 delen
        - 1 okt. 1891 - 6 okt. 1894, 198
        - 8 okt. 1894 - 31 dec. 1897, 199
        - 3 jan. 1898 - 29 juli 1901, 200
        - 30 juli 1901 - 10 juni 1904, 201
        - 10 juni 1904 - 30 mei 1907, 202
        - 30 mei 1907 - 6 aug. 1909, 203
        - 7 aug. 1909 - 15 juli 1911, 204
        - 15 juli 1911 - 7 juni 1913, 205
      - Geheime agenda's., 1891-1913; 206-210; 5 delen
        - 1 okt. 1891 - 25 aug. 1896, 206
        - 31 aug. 1896 - 30 okt. 1903, 207
        - 30 okt. 1903 - 21 nov. 1906, 208
        - 21 nov. 1906 - 16 maart 1910, 209
        - 7 jan. 1908 - 30 dec. 1913, 210
  - Bijzondere onderwerpen., B.
    - Organisatie., a.
      - Algemeen., 1.
        - Brief van de inspecteur militair onderwijs aan de minister van oorlog betreffende regels tot de opstelling der jaarverslagen., 1893; 211; 1 stuk
        - Brief aan de inspecteur militair onderwijs ter aanbieding van een rapport opgemaakt door de kapitein der artillerie J.C.C. Tonnet n.a.v. zijn bezoek aan de "Ecole de guerre" te Brussel en aan de nieuwe in aanbouw zijnde inrichtingen van militair onderwijs ter vergelijking met de H.K.S., 1904 en 1905; 212; 2 stukken
        - Stukken betreffende de gedeeltelijke heropening van de H.K.S. voor verkorte cursussen 3e studie jaar van 29 januari tot en met 25 mei 1917 voor Indische officieren; van 1 september tot en met 31 december 1917 voor Nederlandse officieren en het voorstel opeenvolgende jaarklassen op soortgelijke wijze, van 1 februari tot 1 maart 1919, te laten afstuderen, alsmede een regeling voor de definitieve heropening van de H.K.S. na demobilisatie van het leger., 1916-1917; 213; 1 omslag
          Zie legerorders 1917, deel B no. 253.
        - Briefwisseling tussen de directeur der H.K.S., de inspecteur militair onderwijs en de minister van oorlog betreffende het voorstel tot het houden van een toelatingsexamen in oktober 1918 en de heropening van de volledige cursus van 21 maanden aan de H.K.S. per 1 november 1918 ter voorkoming van stagnatie in het ter beschikking komen van hoger gevormde officieren., 214; 2 stukken
          Zie legerorders 1918, deel B no. 190.
        - Briefwisseling tussen de minister van oorlog, de chef der generale staf, de hoofd-intendant en de directeur der H.K.S. betreffende ontwerp-instructies, ontwerp-wijzigingen en ontwerp-vredesorganisaties voor de intendance n.a.v. de afscheiding van het dienstvak der militaire administratie van de intendance per 31 juli 1918., 215; 1 omslag
          Hierbij aanwijzing van de directeur der H.K.S. tot hoofdintendant.
        - Briefwisseling tussen de ministers van marine en oorlog en de directeur der H.K.S. betreffende het voornemen tot de instelling van een hogere marine krijgsschool en het deelnemen van drie marine-officieren aan de cursus aan de H.K.S., aanvangende november 1918., 216; 2 stukken
        - Notawisseling tussen de minister van oorlog en de directeur der H.K.S. betreffende de in de 2e kamer der Staten-Generaal gemaakte opmerking over te hoog geachte bedragen die uitgetrokken zijn voor de H.K.S. na.v. de oorlogs-begroting 1923., 1922; 217; 2 stukken
        - Briefwisseling tussen de inspecteur militair onderwijs, de minister van oorlog en de directeur der H.K.S. betreffende wijziging in de vredesorganisatie der H.K.S. en de positie van de directeur., 1923; 218; 2 stukken
        - Ontwerp-begroting met nota van toelichting voor de H.K.S., dienstjaar 1939., 1938; 219; 2 stukken
        - Briefwisseling tussen de chef der generale staf en de directeur der H.K.S. betreffende de verzoeken van de Italiaanse militaire attaché, luitenant-kolonel Bonelli, en de directeur van het algemeen bureau tot voorlichting bij beroepskeuze om gegevens aangaande de organisatie der H.K.S. en de toezending van een samenvattende brochure "gegevens nopens het militair onderwijs aan de H.K.S.", 1938-1940; 220; 1 omslag
        - Stukken betreffende de hervatting van het onderwijs aan de H.K.S. per 3 juni 1940 en de organisatie in verband daarmede., 221; 1 omslag
        - Brief van de directeur der H.K.S. aan de directie der N.V. Wilton's Machinefabriek "Fyenoord" te Rotterdam, met de mededeling dat de H.K.S. sedert 25 augustus 1939 tot nader order is opgeheven., 1940; 222; 1 stuk
      - Huisvesting., 2.
        - Stukken betreffende plannen en voorstellen om de H.K.S. over te brengen naar Breda, met vestiging in het gebouw van de arrondissementsrechtbank of in de gouverneurswoning op het Kasteelplein alsmede de te onderzoeken mogelijkheden voor het overbrengen van de intendance studies naar Wageningen en om de H.K.S. te vestigen in de directeurswoning der geschutsgieterij te 's-Gravenhage., 1893; 223; 1 omslag
        - Briefwisseling betreffende een advies, met begroting van de kosten, aan de minister van oorlog inzake het bestemmen van de gebouwen van de op te heffen geschutsgieterij in de Jan van Nassaustraat te 's-Gravenhage voor het onderbrengen van de normaal schietschool, enkele bureaux en de rijwielbewaarplaats van de H.K.S., 1903; 224; 4 stukken
        - Proces-verbaal van de overgave en overname van het gebouw der H.K.S. aan de Nieuwe Uitleg 1 te 's-Gravenhage., 1936; 225; 1 stuk
        - Briefwisseling tussen de chef marinestaf, de chef der generale staf, de minister van oorlog en de directeur der H.K.S. betreffende de verhuizing, van de hogere marine krijgsschool naar een particulier gebouw wegens ruimtegebrek., 1939; 226; 4 stukken
      - Benoemingen., 3.
        - Briefwisseling tussen de chef der generale staf de minister van oorlog, de inspecteur militair onderwijs en de minister van marine, betreffende het aanwijzen van de directeur der H.K.S. als lid der commissie zeekrijgswetenschap en de verdere samenstelling der commissie., 1903-1904; 227; 2 stukken
        - Brief van de directeur der H.K.S. aan de commandant van het K.N.I.L. met kennisgeving van de overdracht van zijn commando aan de luitenant-kolonel der generale staf M.W.L. van Alphen., 1936; 228; 1 stuk
        - K.B. 11 februari 1938, no. 84, houdende de benoeming van kapitein ter zee C.E.L. Helfrich tot directeur der hogere marine krijgsschool te 's-Gravenhage en de ontheffing van de eerste luitenant ter zee F.S.W. de Ronde als waarnemend directeur., 229; 1 stuk
      - Toelagen en tractementen., 4.
        - Briefwisseling tussen de minister van oorlog, de inspecteur militair onderwijs en de directeur der H.K.S., betreffende het wegnemen van financiële nadelen voor officieren die een studie aan de H.K.S. willen gaan volgen door toekenning van een jaarlijkse tegemoetkoming., 1906; 230; 2 stukken
      - Herdenkingen., 5.
        - Stukken m.b.t. de viering van het 121/2 jarig bestaan der H.K.S. op 30 april 1904., 231; 1 omslag
        - Feestrede uitgesproken door de luitenant-generaal der cavalerie b.d. F. de Bas, ter gelegenheid van de herdenking van het 100 jarig bestaan der generale staf op 11 maart 1914., 232; 1 katern
          De H.K.S. wordt gememoreerd op de pagina's 14,15 en 16.
        - Artikelen uit het avondblad "Het Vaderland" betreffende de viering van het 50 jarig bestaan van de Indische afdeling van de H.K.S., 1926; 233; 1 stuk
        - Briefwisseling tussen de directeur der H.K.S. en de particulier secretaris van H.M. de Koningin, M. Baron van Geen, betreffende een verzoek tot het verlenen van het predikaat "Koninklijke" i.v.m. het 60 jarig bestaan der H.K.S. en de afwijzende beschikking daarop door de chef van het militaire huis, admiraal F. Bauduin., 1927-1928; 234; 3 stukken
        - Stukken betreffende het 60 jarig bestaan der H.K.S. en het 10 jarig bestaan der H.M.K.S. op 27 en 28 april 1928., 235; 1 omslag
        - Stukken betreffende de herdenking van het 70 jarig bestaan der H.K.S. en het 20 jarig bestaan der H.M.K.S. op 2 mei 1938., 236; 1 omslag
          hierin opgenomen naamlijsten van leerlingen en directeuren der opeenvolgende scholen (onvolledig) 1868-1938.
      - Hervormingen, 6.
        - Briefwisseling tussen de minister van oorlog, de inspecteur militair onderwijs en de directeur der H.K.S. alsmede een nota betreffende de voorstellen der Staatscommissie inzake de reorganisatie van het militair onderwijs bij de landmacht betrekking hebbende op de hogere vorming der officieren., 1914; 237; 2 stukken
        - Briefwisseling tussen de minister van oorlog, de opperbevelhebber van land- en zeemacht en de inspecteur militair onderwijs, betreffende de overweging tot het instellen van de commissie tot hervorming der H.K.S. en de benoeming van de luitenant-kolonel der generale staf J.L.ten Bosch en de kapitein der infanterie H.P.J. Schinkel tot lid respectievelijk secretaris van deze commissie., 1917; 238; 2 stukken
        - Notulen van de 1e tot en met de 4e vergadering der commissie tot hervorming der H.K.S. respectievelijk op 4 januari, 13 en 20 februari en 8 april 1918., 239; 4 stukken
        - Stukken van de commissie tot hervorming der H.K.S. betreffende door luitenant-kolonel J.L. ten Bosch majoor de Fremery en majoor-intendant L.J.H. Heijman bewerkte ontwerpen voor een gewijzigde indeling der studievakken op de H.K.S., de tactische en intendance studies hier te lande en in Nederlands-Indië en een voorstel door de minister van marine om aan de H.K.S. een marine afdeling te verbinden e.e.a. onder toezicht van de chef der generale staf., 1918; 240; 1 omslag
        - Brief van de voorzitter der commissie tot hervorming der H.K.S. aan de directeur der H.K.S. betreffende het bericht dat de minister van oorlog het ogenblik niet gunstig acht om een reorganisatie der H.K.S. ter hand te nemen zodat de gehele opleiding voorlopig zal blijven zoals ze is en hiermede de hervormings-commissie is opgeheven., 1919; 241; 1 stuk
        - Nota bevattende de punten waarop in de commissie tot hervorming der H.K.S. reeds overeenstemming is bereikt nl. de opleiding aan de H.K.S, de bevordering van de toeloop, de vereiste diensttijd voor toelating en het toelatingsexamen., (1920); 242; 1 stuk
    - Taak., b.
      - Onderwijs., 1.
        - Algemeen., 1.1.
          - Briefwisseling tussen de inspecteur militair onderwijs en de directeur der H.K.S., betreffende de instelling van de commissie hogere vorming van de officieren op andere wijze dan aan de H.K.S. en de kennisgeving aan de commissie van het verzoek aan Prof. W.H. van der Hoeven te Leiden om les te geven in het straf- en volkenrecht., 1893; 243; 3 stukken
          - Briefwisseling tussen de minister van oorlog, de minister van koloniën, de inspecteur militair onderwijs, de directeur der H.K.S. en de hoogleraar in de Javaanse taal aan de Indische instelling te Delft C. Poensen betreffende het onderwijs in de Maleise en Javaanse taal aan de Indische leerlingen., 1899; 244; 1 omslag
          - Brief aan de inspecteur militair onderwijs met een ontwerp-indeling der lesuren naar studiejaar, leervak en leraar aan de intendance-cursus, waarin vervat een advies tot het overgaan naar een tweejarige cursus, zowel voor de krijgskundige als de intendance studies., 1900; 245; 1 stuk
          - Briefwisseling tussen de minister van oorlog en de inspecteur militair onderwijs n.a.v. het algemeen verslag over de inrichtingen militair onderwijs 1899-1900 betreffende de vrijheid om buiten de vastgestelde leerplannen om extra lessen of voordrachten te geven., 1901; 246; 1 omslag
          - Brief van de directeur der H.K.S. aan de inspecteur militair onderwijs, betreffende de wijziging van het toelatingsstelsel, het toelatingsexamen alsmede de detacheringen bij de korpsen en de generale staf., 1909; 247; 4 stukken
          - Notawisseling tussen de voorzitter der staatscommissie tot reorganisatie van het militair onderwijs en de directeur der H.K.S. betreffende de noodzakelijkheid van onderwijs in de westerse talen voor hogere officieren, officieren der generale staf en de intendance., 1912; 248; 2 stukken
          - Briefwisseling tussen de inspecteur militair onderwijs de minister van oorlog en de directeur der H.K.S. betreffende de maatregelen voor het onderwijs aan de H.K.S. a.g.v. de bijzondere toestand van de landmacht en de voorstellen i.v.m. de tactische- en intendance cursus na een demobilisatie., 1914; 249; 2 stukken
          - Brief van de directeur der H.K.S. aan de leraar kapitein Scharroo, ter aanbieding van de brief van professor H.A. Brouwer, hoogleraar in de historische geologie en paleontologie aan de T.H. te Delft, over de taak der militair geologie, met bijlage., 1919; 250; 2 stukken
          - Briefwisseling tussen de oud-directeur en de directeur der H.K.S. de minister van oorlog en de inspecteur militair onderwijs, betreffende voorstellen tot invoering van een twee-jarige cursus aan de H.K.S., 1920; 251; 2 stukken
          - Brief van de directeur der H.K.S. aan de chef marinestaf en een beschouwing van de commissie ingesteld bij ministeriële beschikking van 8 oktober 1920 afd. B. no. 65, betreffende de regeling voor het behalen van het getuigschrift "meer uitgebreide kennis" (M.U.K.) óók voor officieren die de hogere marine krijgsschool hebben doorlopen., 252; 2 stukken
          - Memorie van mr.L.M.Rollin Couquerque inzake de wenselijkheid officieren wetenschappelijk te onderwijzen in burger maatschappelijke zin n.a.v. ervaringen uit de mobilisatie tijdens de eerste wereldoorlog alsmede reacties daarop., 1921; 253; 3 stukken
          - Stukken betreffende voorstellen tot wijziging van het onderwijs aan de H.K.S. door verkorting van de opleiding van 3 naar 2 jaar, vermindering van het aantal lessen alsmede verandering van de methode van lesgeven door de nadruk te leggen op zelfstudie en het invoeren in aangepaste vorm van het Franse stelsel der adjoints., 1921-1922; 254; 1 omslag
          - Overdrukken uit de Militaire Spectator van artikelen, betreffende de hogere technische vorming van officieren door generaal-majoor J.C. Logger en prof. G. de Josselin de Jong., 1922-1923; 255; 1 omslag
          - Brief van de secretaris-generaal van oorlog aan de chef der generale staf betreffende een vermindering van het aantal open te stellen plaatsen tot de H.K.S. n.a.v. de reorganisatie van de landmacht., 1923; 256; 1 stuk
          - Briefwisseling tussen de minister van oorlog, de chef der generale staf en de directeur der H.K.S. betreffende de opleiding van reserveofficieren voor de generale staf., 1925; 257; 3 stukken
          - Briefwisseling tussen de minister van defensie, de directeur der H.K.S. en het bestuur der "Ned.vereniging tot bestrijding der geslachtsziekten" te Utrecht betreffende onderwijs in militair psychologische vraagstukken door de leraar in de gezondheidsleer aan de H.K.S., 1926; 258; 4 stukken
          - Brief betreffende de vervulling van het onderwijs in luchtvaartaangelegenheden, gezondheidsleer en plantkunde aan de H.K.S., 1927; 259; 1 stuk
          - Brief aan de minister van defensie van de directeur der H.K.S. met onderschrift van de chef der generale staf betreffende de geringe toeloop tot de H.K.S. en de voorstellen daarin verbetering te brengen door een snellere bevorderingsgang voor succesvolle leerlingen, met 2 bijlagen., 1930; 260; 3 stukken
          - Briefwisseling tussen de chef der generale staf en de directeur der H.K.S. betreffende het belang dat officieren hebben bij een cursus geheimschrift., 1933; 261; 2 stukken
          - Briefwisseling tussen de directeur der H.K.S., de hoofdintendant, de chef der generale staf en de minister van defensie betreffende de vermindering van het aantal open te stellen plaatsen aan de H.K.S. met name voor de intendance studies., 1933; 262; 4 stukken
          - Briefwisseling tussen de chef der generale staf, de secretaris-generaal van defensie en de directeur der H.K.S. betreffende het onderwijs in het militair tuchtrecht en de beoefening der toepassing daarvan door leerlingen van het 3e studiejaar der H.K.S. en het voornemen tot aanvulling van het reglement., 1933; 263; 1 omslag
          - Brief van de minister van defensie aan de directeur der H.K.S. en de beschouwing van de directeur der H.K.S. betreffende het rendement van het onderwijs aan de H.K.S. m.b.t. de Rijksbegroting voor het dienstjaar 1935., 1934; 264; 2 stukken
          - Briefwisseling tussen de chef der generale staf, de directeur der H.K.S. en de directeur der Etappen- en Verkeersdienst betreffende de uitbreiding van het onderwijs in algemene technische zin en te houden voordrachten over spoorweg- en motortechniek, haven outillage, luchtvaart- en luchtbescherming en verdediging., 1936; 265; 3 stukken
        - Reglementen., 1.2.
          - Leerplan, artikel 9 en 10, voor de studies van de algemeen krijgskundige opleiding en de intendance dienst aan de H.K.S., incompleet., z.d.; 266; 1 stuk
          - Reglement der H.K.S.,artikel 26 t/m 42, betreffende het toelatingsexamen en de detacheringen voor de krijgskundige- en de intendance studies., z.d.; 267; 1 stuk
          - Voorstel tot wijziging van het reglement voor de H.K.S. vastgesteld bij K.B. 14 september 1891 Stbl. no. 170, n.a.v. de vermoedelijke uitbreiding van het aantal leraren., 1893; 268; 1 stuk
          - Briefwisseling betreffende het voorstel van het Indische bestuur tot wijziging van de wettelijke regeling van het jaarlijks vast te stellen aantal plaatsen bij de H.K.S. voor elk wapen of dienstvak., 1900-1901; 269; 1 omslag